【裁判字號】    97,易,1152
【裁判日期】    970408
【裁判案由】    賭博
【裁判全文】
臺灣臺中地方法院刑事判決              97年度易字第1152號
公  訴  人  臺灣臺中地方法院檢察署檢察官
被      告  甲○○
上列被告因賭博案件，經檢察官提起公訴（97年度偵字第1488號
），本院判決如下：
    主    文
甲○○意圖營利，聚眾賭博，處有期徒刑月，如易科罰金，以
新臺幣壹仟元折算壹日。扣案之簽注單柒張均沒收。
    犯罪事實
一、甲○○基於賭博之繼續犯意與意圖營利，供給賭博場所及聚
    眾賭博之繼續犯意，自民國96年9月間某日起，提供其位於
    臺中市○○區○○里○○街2號之洗衣店，作為簽賭場所，
    提供不特定多數人以電話或面見方式圈選號碼簽賭下注，並
    聚集不特定多數人參與地下「香港六合彩」及「臺灣大樂透
    」。其賭博方式係賭客自1至49個號碼簽注，分為「2星」、
    「3星」及「4星」簽賭，以新臺幣（下同）10元至1百元為
    單位下注，賭客簽賭後甲○○再將賭客所簽選之號碼用以核
    對香港六合彩及臺灣大樂透當期開獎號碼，嗣賭客如簽中「
    2 星」、「3星」、「4星」，分別可得彩金57倍、570倍、7
    千倍之金額，如未簽中，則所繳交之賭金全歸甲○○所有。
    嗣於96年12月22日下午2時20分許，為警持搜索票至上開處
    所當場查獲，並扣得當場賭博之簽注單7張。
二、案經臺中縣警察局第五分局報請臺灣臺中地方法院檢察署檢
    察官偵查起訴。
    理  由
一、訊據被告甲○○固坦承有為簽注之賭客開立簽注單，並收取
    賭金，俟賭客簽中後再發予獎金等情不諱，惟否認該簽賭站
    係伊所經營，辯稱：伊因為自己也有簽注，且簽注費較便宜
    ，故代替來洗衣店消費之客人，向伊上游之組頭「陳先生」
    簽注，「陳先生」會來店裡拿簽注的賭金，也會將賭客簽中
    的獎金在收簽注單時拿給伊，再由伊轉發予簽中之賭客云云
    ；然查，扣案之簽注單上除簽選之號碼及金額外，在「台照
    欄」上並載有「林」、「鄭」、「賴」、「楊」、「陳太」
    等賭客之姓氏，且被告亦自承上開簽注單均係其所簽發，其
    復有向賭客收取賭金及發予中獎彩金，足認被告確有受理他
    人簽賭及收取賭金、遞交彩金等經營簽賭站之行為甚明；至
    被告雖辯稱其非「組頭」，惟被告迄今均未能提出組頭「陳
    先生」之詳細年籍資料供檢察官或本院調查，僅空言否認其
    為簽賭站之經營者，實難採信；況倘被告確係代賭客向組頭
    「陳先生」簽注，則依上開其所參與賭博之行為，亦堪認定
    係與「陳先生」基於共同之犯意聯絡，且有犯罪行為之分擔
    ，是縱有組頭「陳先生」之存在，亦對被告已然成立之刑責
    不生影響。是被告上開辯稱已無足採，且本案復有當場賭博
    之器具簽注單7張扣案可資佐證，事證已臻明確，被告犯行
    洵堪認定。
二、查被告提供上開洗衣店經營地下六合彩及大樂透之賭博，不
    特定多數人均可自由出入簽賭，自應認係屬於公眾得出入之
    場所。故核被告所為，係犯刑法第266條第1項前段公然賭博
    罪、同法第26 8條前段意圖營利供給賭博場所罪及同法第
    266條後段意圖營利聚眾賭博罪。被告以一行為同時觸犯上
    開3罪名，為想像競合犯，應依刑法第55條規定，從一重論
    以情節較重之意圖營利聚眾賭博一罪（最高法院79年度台非
    字第206號裁判意旨參照）。又按利用香港六合彩或台灣大
    樂透開彩號碼為對獎號碼，聚集不特定之人簽賭下注，於每
    星期固定之開彩時間對獎，以簽中與否論輸贏，藉此牟利，
    即俗稱所謂經營六合彩、大樂透之賭博，此種犯罪形態，本
    質上乃具有反覆、延續之特質，亦即聚眾賭博之目的既在於
    營利，當不止對獎賭博一次就結束，其必於每星期固定時間
    反覆對獎賭博，而對獎前讓賭客簽賭行為亦係被告聚眾賭博
    之延續，因此每週重覆之簽賭、對獎，方屬意圖營利，聚眾
    賭博之常態與典型，如有中斷應屬例外，是以本件被告自96
    年9月間起至96年12月22日為警查獲止，所為連貫、反覆主
    持多期六合彩、大樂透賭博之行為，依上開說明，於刑法評
    價上，應認係集合多數犯罪行為而構成聚眾賭博之獨立犯罪
    類型，應僅成立一罪。爰審酌被告曾於81年間，因犯賭博罪
    ，經本院判處有期徒刑6月確定，且已於81年11月10日易科
    罰金而執行完畢（不構成累犯），有臺灣高等法院被告前案
    紀錄表乙紙附卷可憑，竟仍不知悔改，復為本件同類之賭博
    犯行，足見上開對被告所處之刑尚未收矯治之效果，被告經
    營上開六合彩賭博從中獲取不法利益，並助長賭風及社會僥
    倖心理，使人廢時失業，易趨於遊惰，對社會風氣有極為不
    良之影響，惟被告所犯前案距本案已有15年之久，且本案經
    查扣之簽注單數量非多等一切情狀，量處如主文所示之刑，
    以資懲儆。至本件扣案之簽注單7張，為當場賭博之器具（
    最高法院87年度台非字第207號裁判同此見解），業據被告
    自承不諱，應依刑法第266條第2項規定宣告沒收；惟其餘扣
    案之傳真機及計算機各1台，據被告供述：該台傳真機係伊
    兒子所有，而該台計算機雖係伊所有，然均未供本件賭博犯
    行使用等語，且本案查獲員警即證人阮士長於偵查中亦僅證
    稱該台傳真機係置放2樓，有插電中，並無文件傳真過來等
    語，是查無積極證據足資證明本案查扣之傳真機及計算機均
    為被告所有，且供犯罪所用或因犯罪所得之物，爰不併予宣
    告沒收，附此敘明。
據上論斷，應依刑事訴訟法第299條第1項前段，刑法第266條第1
項前段、第2項、第268條、第55條、第41條第1項前段，刑法施
行法第1條之1第1項、第2項前段，判決如主文。
中    華    民    國    97    年    4     月    8     日
                  刑事第十三庭  法  官  許月馨
以上正本證明與原本無異。
如不服本判決，應於收受送達後10日內向本院提出上訴書狀（應
敘述具體理由並附繕本）。
上訴書如未敘述理由，應於上訴期間屆滿後20日內補提理由書於
本院。
                                書記官  黃美雲
中    華    民    國    97    年    4     月    8     日
附錄論罪科刑法條
中華民國刑法第266條
（普通賭博罪與沒收物）
在公共場所或公眾得出入之場所賭博財物者，處1千元以下罰金
。但以供人暫時娛樂之物為賭者，不在此限。
當場賭博之器具與在賭檯或兌換籌碼處之財物，不問屬於犯人與
否，沒收之。
中華民國刑法第268條
（圖利供給賭場或聚眾賭博罪）
意圖營利，供給賭博場所或聚眾賭博者，處 3 年以下有期徒刑，
得併科 3 千 元以下罰金。


司法院資訊處製作；財團法人民間司法改革基金會備份。
